臺灣高等法院刑事裁定
                                     109年度抗字第1952號
抗  告  人  臺灣桃園地方檢察署檢察官
受  刑  人  曾明義


上列抗告人因受刑人定應執行刑案件，不服臺灣桃園地方法院於
中華民國109年10月27日所為109年度聲字第4171號裁定（聲請案
號：臺灣桃園地方檢察署109年度執聲字第3093號)，提起抗告，
本院裁定如下：
    主  文
原裁定撤銷。
曾明義犯附表所示之罪，所處附表所示之刑，應執行有期徒刑玖
月，併科罰金新臺幣陸萬伍仟元，有期徒刑如易科罰金，罰金如
易服勞役，均以新臺幣壹仟元折算壹日。
    理  由
一、原裁定意旨略以：受刑人曾明義因犯附表編號1、2所示之罪
    ，先後經原審法院各判處該編號所示之刑確定，合於數罪併
    罰之要件，聲請人聲請定其應執行刑，核屬正當，爰定其應
    執行刑為有期徒刑9月，併科罰金新臺幣（下同）5萬元，並
    諭知有期徒刑如易科罰金，罰金如易服勞役，均以1千元折
    算1日等語。
二、抗告意旨略以：附表編號1之併科罰金刑為1萬元，編號2之
    併科罰金刑為6萬元，依法應於6萬元以上、7萬元以下定其
    應執行刑，然原裁定所定併科罰金刑為5萬元，有所違誤等
    語。
三、查受刑人曾明義因犯附表編號1、2所示之罪，先後各判處該
    編號所示之刑確定，合於數罪併罰之要件，且原審為其犯罪
    事實最後判決之法院等情，有各該判決書、本院被告前案紀
    錄表可稽。原審依檢察官之聲請，裁定定其應執行刑，固屬
    有據。惟按宣告多數罰金者，於各刑中最多額以上，各刑合
    併金額以下，定其金額，刑法第51條第7款定有明文。本件
    附表編號1、2所示確定判決，關於併科罰金部分，分別宣告
    罰金1萬元、6萬元，依上開規定，應於各刑中最多額即6萬
    元以上，各刑合併金額即7萬元以下，定其應執行刑。詎原
    審所定併科罰金刑之應執行刑為5萬元，顯有違誤。抗告人
    執此指摘原裁定不當，為有理由，應將原裁定撤銷之。且為
    避免程序勞費之必要，爰依刑法第51條第5款、第7款所定之
    外部性界限，審酌受刑人所犯罪數、各罪之罪質、侵害法益
    、依各罪情節所顯示之人格特質、犯罪後之態度等，對於受
    刑人所犯附表編號1、2所示之罪為整體非難評價，並考量法
    律之目的、法律秩序之理念等內部性界限，兼衡恤刑及刑罰
    經濟等刑事政策，定其應執行刑如主文第二項所示，並諭知
    有期徒刑如易科罰金，罰金如易服勞役之折算標準。
據上論斷，應依刑事訴訟法413條，裁定如主文。
中　　華　　民　　國　　109 　年　　11　　月　　30　　日
              　　刑事第六庭    審判長法　官  劉方慈
                                      法　官  許曉微
                                      法　官  朱嘉川
以上正本證明與原本無異。
不得再抗告。
                                      書記官  尤朝松 
中　　華　　民　　國　　109 　年　　12　　月　　1 　　日
附表：
編號           1          2 罪名  不能安全駕駛動力交通工具罪 不能安全駕駛動力交通工具罪 宣告刑  有期徒刑5月，併科罰金新臺幣1萬元，有期徒刑如易科罰金，罰金如易服勞役，均以新臺幣1千元折算1日。 有期徒刑6月，併科罰金新臺幣6萬元，有期徒刑如易科罰金，罰金如易服勞役，均以新臺幣1千元折算1日 犯罪時間  109年4月26日 109年6月30日 偵查(自訴)機關年度案號  臺灣桃園地方檢察署109 年度偵字第14647 號 臺灣桃園地方檢察署109 年度速偵字第3813號 最  後   事實審 法 院 臺灣桃園地方法院 臺灣桃園地方法院  案 號 109 年度壢原交簡字第189號 109 年度壢原交簡字第287號  判決日 期 109年6月4日 109年8月10日 確  定    判  決 法 院 臺灣桃園地方法院 臺灣桃園地方法院  案 號 109 年度壢原交簡字第189號 109 年度壢原交簡字第287號  判決確定日 期 109年7月8日 109年9月9日